臺灣臺中地方法院刑事判決　　　　 96年度中交簡上字第208號
上　訴　人　臺灣臺中地方法院檢察署檢察官
被　　　告　甲○○
上列上訴人因被告犯公共危險案件，不服本院臺中簡易庭九十五
年度中交簡字第一九六八號中華民國九十五年十月二十七日第一
審判決（聲請簡易處刑案號：臺灣臺中地方法院檢察署九十五年
度偵字第一九六八號）提起上訴，本院管轄之第二審合議庭判決
如下：
    主    文
上訴駁回。
    犯罪事實
一、甲○○於民國九十五年十月十四日下午七時許起，在臺中縣
    潭子鄉某工地內，與朋友共同飲用高粱酒，至同日晚間十一
    時許飲畢，其因飲用酒而達不能安全駕駛動力交通工具之程
    度，竟不顧公眾之安危，仍駕駛車牌號碼ＺＣ─６９４７號
    自用小客車上路，由臺中縣潭子鄉往臺中火車站方向行駛。
    嗣於同日晚間十一時四十九分許，其駕車行經臺中市○○區
    ○○路四段五九七號前，因行車不穩，為警攔檢盤查，當場
    發現其身上酒味甚濃且有多話現象，經警方命為酒精濃度測
    試，於同時五十分許測得其呼氣所含酒精濃度達每公升一點
    三二毫克，而查悉其已不能安全駕駛動交通工具之情事。
二、案經臺中市警察局第五分局報請臺灣臺中地方法院檢察署檢
    察官偵查後聲請簡易判決處刑。
    理    由
一、被告甲○○對其於上揭時、地，飲用高梁酒後，仍駕駛車牌
    號碼ＺＣ─６９４７號自用小客車上路，因行車不穩，為警
    攔檢盤查，發現其身上酒味甚濃且有多話現象，並經警方測
    得其吐氣所含酒精濃度達每公升一點三二毫克之事實，業於
    警詢時、偵查中及本院審理中供認不諱，並有吐氣所含酒精
    濃度測試單、刑法第一百八十五條之三案件酒測觀察紀錄表
    及舉發違反道路交通管理事件通知單各一紙附卷可稽。按服
    用酒類不能安全駕駛動力交通工具之認定，參考德國、美國
    之認定標準，對於酒精濃度呼氣已達每公升零點五五毫克或
    血液濃度達百分之零點一一以上，肇事率為一般正常人之十
    倍，應認為已達不能安全駕駛之標準，此有法務部八十八年
    五月十八日八八年度法檢字第一六六九號函可資參照，被告
    因服用酒類已達不能安全駕駛動力交通工具之程度甚明。綜
    上，足認被告之自白與事實相符，本案事證明確，其上開違
    反公共危險犯行，洵堪認定。
二、核被告於飲酒後呼氣酒精濃度高達每公升一點三二毫克之酒
    醉狀態下，已達不能安全駕駛動力交通工具之程度，仍貿然
    駕車危險行駛之行為，係犯刑法第一百八十五條之三服用酒
    類致不能安全駕駛動力交通工具而駕駛罪。原審以本案事證
    明確，依刑事訴訟法第四百四十九條第一項前段、第四百五
    十四條第二項，刑法第一百八十五條之三、第四十一條第一
    項前段，刑法施行法第一條之一第一項、第二項但書規定，
    判處被告拘役三十日，如易科罰金，以新臺幣（下同）一千
    元折算一日，其認事用法均無不當。
三、檢察官上訴意旨略以：被告酒後駕車，經測得呼氣中含酒精
    濃度為每公升一點三二毫克，已超出法務部頒定之每公升零
    點五五毫克甚高，再斟酌依道路交通管理處罰條例第三十五
    條第一款之規定，酒精濃度超過標準值，最高可處以新臺幣
    （下同）六萬元以下罰鍰，且依九十五年二月五日施行之行
    政罰法第二十六條第一項規定，刑事法律之處罰，應優先於
    行政罰，故刑事之裁判自應考量行政機關對此行為之裁罰範
    圍，自不宜過輕，俾其重視刑罰而生戒心，原審判處拘役三
    十日，如易科罰金，以一千元折算一日，顯屬過輕，可能使
    被告產生刑事處罰輕於行政罰鍰之感，似有未當等語。按刑
    罰之量定，固屬法院自由裁量之職權行使，但仍應審酌刑法
    第五十七條所列各款事由及一切情狀，為酌量輕重之標準，
    並非漫無限制；在同一犯罪事實與情節，如別無其他加重或
    減輕之原因，下級審法院量定之刑，亦無過重或失輕之不當
    情形，則上級審法院對下級審法院之職權行使，原則上應予
    尊重，此有最高法院八十五年度臺上字第二四四六號裁判意
    旨可資參酌。本院審酌本罪之法定刑為最重本刑有期徒刑一
    年以下之罪，屬於微罪，衡諸罪刑比例，亦不適宜於第一次
    犯罪即逕處以過重之刑罰，而臺灣臺中地方法院檢察署之緩
    起訴處分標準及警方之行政裁罰標準，此為上開機關之司法
    或行政處分之標準，與法院之司法判決所衡量事項及法律宣
    示之效果，有重大不同，不可等同視之，故上訴意旨認為刑
    事之裁判自應考量行政機關對此行為之裁罰範圍，尚有誤會
    ，又本案被告呼氣所含酒精濃度高達每公升一點三二毫克，
    依本院審判實務之慣例，雖似有略輕之情，然刑罰之量定，
    依刑法第五十七條之規定，除須審酌犯罪之手段及所生之危
    險或損害外，須衡量者仍有多項，包含被告之生活狀況、品
    行、智識程度及犯罪後態度等等，本案被告所駕駛之動力交
    通工具僅為輕型機車，可能造成之危害程度亦較輕，又被告
    並無任何犯罪紀錄，有臺灣高等法院被告前案紀錄表一份在
    卷可稽，素行尚佳，其犯後坦承犯行，尚有悔意，且其子女
    患有重度多重障礙，無法行走，亦有身心障礙手冊存卷可憑
    ，被告與其前妻離婚，每月須給付每月生活費二萬元之生活
    狀況等一切情狀，認為原審經綜合考量而科處被告拘役三十
    日，並諭知易科罰金以一千元折算一日之折算標準，難謂有
    何違法失當之處。此外，又查無其他足資加重所科刑度之事
    由，是原審量刑尚無違誤。綜上所述，上訴人之上訴為無理
    由，應予駁回。
據上論斷，應依刑事訴訟法第四百五十五條之一第一項、第三項
、第三百六十八條，判決如主文。
本案經檢察官乙○○到庭執行職務
中　　華　　民　　國　　96　　年　　4 　　月　　10　　日
                  刑事第十五庭  審判長法  官　曾佩琦
                                      法　官　蔡美華
                                      法　官　楊真明
以上正本證明與原本無異。
本件不得上訴。
                                      書記官　呂苗澂
中　　華　　民　　國　　96　　年　　4 　　月　　10　　日
附錄本判決論罪科刑法條：
中華民國刑法第一百八十五條之三：
　服用毒品、麻醉藥品、酒類或其他相類之物，不能安全駕駛動
  力交通工具而駕駛者，處一年以下有期徒刑、拘役或三萬元以
  下罰金。
